201Edepot - Archives communales déposées de Delain
Archives Départementales de la Haute-Saône
Série Edepot
ARCHIVES COMMUNALES DEPOSEES. ARCHIVES DES INTERCOMMUNALITES.
201Edepot - Archives communales déposées de Delain
1790-1938
201Edepot1-12
Archives Départementales de la Haute-Saône 14B rue Miroudot St Ferjeux 70000 VESOUL
COMMUNE DE DELAIN
Modalités d'entrée
Dépôt du 09/08/2011
Dernier ajout le 09/08/2011
Archives publiques
- ARCHIVES MODERNES
  - ADMINISTRATION GENERALE DE LA COMMUNE
    - Conseil municipal: registre des délibérations., 1790-1837; 201 Edepot 1; D1
      Communicabilité
      Communicable
    - Conseil municipal: registre des délibérations., 1844-1856; 201 Edepot 2; D2
    - Conseil municipal: registre des délibérations., 1856-1875; 201 Edepot 3; D3
    - Conseil municipal: registre des délibérations., 1875-1897; 201 Edepot 4; D4
  - CONTRIBUTIONS, ADMINISTRATIONS FINANCIERES
    - Impôts directs: états de sections A - P (1791); dans le même volume: matrice de rôle de la contribution foncière (an VII)., 1791-1799; 201 Edepot 5; G1
    - Impôts directs: livre des mutations, 1er volume., 1818; 201 Edepot 6; G2
    - Impôts directs: livre des mutations, 2ème volume (1818).Finances de la commune: compte de la commune de l'an XIII (s.d.)., 201 Edepot 7; G3
  - BIENS COMMUNAUX, TERRES, BOIS, EAUX
    - Bois: plan d'aménagement des bois communaux (plan classé dans les plans communaux.), 1817; 201 Edepot 8; N1
    - Bois: décret impérial réglant l'aménagement des bois communaux (1859); ouvertures de fossés (1856; 1891); ventes de bois (1806-1901); locations du droit de chasse (1823-1899)., 201 Edepot 9; N2
  - TRAVAUX PUBLICS, VOIRIES, MOYENS DE TRANSPORT, REGIME DES EAUX
    - Voirie: plan de l'aqueduc à établir à l'embranchement du chemin vicinal de Dampierre-sur-Salon, sur celui de Courtesoult., 1867; 201 Edepot 10; O1
  - ASSISTANCE ET PREVOYANCE
    - Bureau de bienfaisance: registres des délibérations du bureau de bienfaisance (1809-1831; 1874-1938)., 1809-1938; 201 Edepot 11; Q1
  - INSTRUCTION PUBLIQUE, SCIENCES, LETTRES ET ARTS
    - Instruction publique: registres d'appel journalier., 1888-1892; 201 Edepot 12; R1